【裁判字號】    89,易,3482
【裁判日期】    890930
【裁判案由】    賭博
【裁判全文】
臺灣高雄地方法院刑事判決                        八十九年度易字第三四八二號
    公  訴  人  臺灣高雄地方法院檢察署檢察官
    被      告  丙○○
    被      告  乙○○
右列被告因賭博案件，經檢察官提起公訴（八十九年度偵字第一四七二三號），本院
判決如左：
    主  文
丙○○共同以賭博為常業，處有期徒刑陸月，如易科罰金以參佰元折算壹日。扣案賭
資新臺幣壹萬柒仟參佰捌拾元、如附表所示之電動賭博機具ＩＣ板參拾柒塊、柒佰分
之保留卡壹佰壹拾玖張、參仟分之保留卡拾張，均沒收。
乙○○共同以賭博為常業，累犯，處有期徒刑陸月，如易科罰金以參佰元折算壹日。
扣案同前項之賭資新臺幣壹萬柒仟參佰捌拾元、如附表所示之電動賭博機具ＩＣ板參
拾柒塊、柒佰分之保留卡壹佰壹拾玖張、參仟分之保留卡拾張，均沒收。
    事實
一、乙○○前因常業賭博案件，經臺灣高雄地方法院判處有期徒刑三月，於民國八十
    五年十月十四日易科罰金執行完畢。
二、丙○○自八十八年三月間起，在高雄市鹽埕區○○○路二六八號一樓經營「亞洲
    遊藝場」，將之闢為公眾得出入之場所，並於該遊藝場內擺設如附表所示之電動
    賭博機具三十七台（含ＩＣ板三十七塊），復自八十九年四月初起，以每月新臺
    幣（下同）一萬五千元之代價，雇用有共同犯意聯絡之乙○○為店員，在「亞洲
    遊藝場」內擔任洗分、開分、兌換現金及看管之工作。其賭博方式係由賭客將賭
    玩之現款交予乙○○以兌換等額之十元硬幣，或由乙○○依附表所示一比一至一
    比三十不等之比例在機具內開分，賭客以押猜之方式賭玩，押中特定號碼或勝出
    時，則依各該電動賭博機具所預設之程式獲得若干倍數之積分，若未押中，則賭
    資歸丙○○所有，待賭客玩畢後，再以機具內累積之分數換取現金，或先以積分
    向乙○○兌換為保留卡後，再持保留卡兌換成現金，依此方式與不特定之人賭博
    財物，丙○○、乙○○並各恃其收入或薪資為生活之資，均以之為常業。嗣於八
    十九年七月一日下午五時五分許，適有賭客甲○○（另經檢察官為不起訴處分）
    在上址賭玩電動賭博機具「滿貫大亨」後，以積分一百六十分向乙○○兌換每張
    三千分之保留卡十六張，再持其中十張保留卡向乙○○兌換一千元之十元硬幣時
    ，為偽裝成賭客之警員當場查獲，並扣得如附表所示電動賭博機具ＩＣ板三十七
    塊、上開電動賭博機具內之賭資二百八十元、櫃檯內之週轉金一萬七千一百元及
    丙○○所有供賭博所用之七百分保留卡一百一十九張、三千分保留卡十張。
二、案經高雄市政府警察局鹽埕分局移送臺灣高雄地方法院檢察署檢察官偵查起訴。
    理  由
一、訊據被告丙○○對自八十八年三月間起，在高雄市鹽埕區○○○路二六八號一樓
    經營「亞洲遊藝場」，擺設如附表所示之電動玩具三十七台供人把玩，並自八十
    九年四月初起，以每月一萬五千元之代價，雇用被告乙○○擔任店員，在遊藝場
    內負責開分、洗分、兌換硬幣及看管等工作之事實；訊據被告乙○○亦承認自八
    十九年四月初起，以每月一萬五千元之代價受雇於被告丙○○，在上址「亞洲遊
    藝場」內負責開分、洗分、兌換現金及看管之工作，及於八十九年七月一日下午
    五時五分許，證人甲○○持十張三千分之保留卡兌換一千元之十元硬幣時，為警
    當場查獲之事實，互核其供述情節大致相符，並與證人甲○○證述情節相吻，復
    有如附表所示電動賭博機具ＩＣ板三十七塊、上開電動賭博機具內之賭資二百八
    十元、櫃檯內之週轉金一萬七千一百元及七百分之保留卡一百一十九張、三千分
    之保留卡十張扣案可稽；惟均矢口否認有何賭博之犯行，被告丙○○辯稱：伊所
    擺設於「亞洲遊藝場」內之電動玩具都是經過評鑑、純供娛樂的，只可兌換成保
    留卡，並不能兌換為現金，是因為有些機具是用硬幣打玩，所以才會讓客人用保
    留卡換成現金後繼續打玩，等到客人要離開時，伊還是會要求客人將現金再換回
    保留卡，並不知道這樣也是違法的云云；被告乙○○則以：伊所任職的「亞洲遊
    藝場」並不能兌換現金，當天甲○○是要繼續玩其他電動玩具，需要投幣，所以
    才讓甲○○以十張保留卡兌換一百枚十元硬幣，以供其繼續打玩等語置辯。
二、經查，被告乙○○係於證人甲○○以十張三千元之保留卡兌換一千元之十元時，
    為偽裝成賭客之警員當場查獲之情，為被告乙○○所不否認，被告丙○○亦坦承
    顧客於店內打完電動玩具後，可將積分兌換成保留卡，再以保留卡兌換為現金之
    事實（見本院八十九年八月三十一日訊問筆錄），僅辯稱係因店內有部分機具需
    以硬幣投幣打玩，故允許顧客將保留卡兌換為現金繼續打玩；惟衡情，被告丙○○既允許顧客可將保留卡兌換為現金，則顧客就所兌換之現金是否將之全部用於
    打玩電動玩具，或是否將剩餘之現金再兌換為保留卡，均係由顧客自行決定，而
    非被告丙○○所能控制，除非被告丙○○能於顧客打玩電動玩具時，均派人在旁
    確認其是否已將兌換之現金打玩完畢，否則縱有人將現金攜出遊藝場，亦為被告
    丙○○所無從知悉，然此顯與一般交易之實情有悖；且被告乙○○自承店內平時
    只有伊一位小姐（見本院八十九年九月十九日審判筆錄），益見被告丙○○、乙○○對顧客兌換之現金是否用於打玩其他電動玩具，或將之攜帶出遊藝場，根本
    欠缺控管之能力，渠等仍允許顧客將積分兌換為保留卡，再以保留卡兌換成現金
    ，無疑係變相洗分換錢之行為。被告丙○○、乙○○所辯，顯均無足採。事證明
    確，被告丙○○、乙○○犯行均堪認定。
三、查被告丙○○以固定場所，擺設電動賭博機具，數量高達三十七臺，顯係藉此為
    生；被告乙○○受雇擔任為賭客洗分、兌換金錢等工作，並賴其薪資為生，足見
    均係以此為常業。核被告丙○○、乙○○所為，均係犯刑法第二百六十七條之常
    業賭博罪。其就上開犯行，有犯意之聯絡與行為之分擔，皆為共同正犯。又被告
    乙○○前因常業賭博案件，經臺灣高雄地方法院判處有期徒刑三月，於八十五年
    十月十四日易科罰金執行完畢，有臺灣高等法院被告全國前案紀錄表可參，其受
    有期徒刑之執行完畢，五年以內再犯本件有期徒刑以上之罪，為累犯，應依刑法
    第四十七條規定加重其刑。爰審酌被告丙○○為圖暴利，於所經營之遊藝場內擺
    設電動賭博機具，數量高達三十七臺，規模非小，經營之時間又長達一年以上，
    對社會所生危害非輕，且犯後一再否認犯行，尚無悔意；被告乙○○犯後一再否
    認犯行，態度不佳，惟念其係受雇於被告丙○○，犯罪情節較輕等一切情狀，各
    量處如主文所示之刑，並均諭知易科罰金之折算標準。扣案如附表所示之電動賭
    博機具ＩＣ板三十七塊係當場賭博之器具，週轉金一萬七千一百元係櫃檯內查獲
    ，賭資二百八十元係於電動賭博機具內查獲等情，業據被告乙○○供述在卷，是
    前開週轉金一萬七千一百元、賭資二百八十元為在賭檯及兌換籌碼處之財物，均
    依刑法第二百六十六條第二項宣告沒收。又扣案七百分之保留卡一百一十九張、
    三千分保留卡十張為被告丙○○所有，業經被告丙○○供承在卷，且為供賭博犯
    罪所用之物，爰依刑法第三十八條第一項第二款宣告沒收。至另扣案硬幣一千元
    ，係證人甲○○因賭博所得之財物，惟因證人甲○○與被告丙○○、乙○○間並
    非共犯之關係，自無從併予沒收，附此敘明。
據上論斷，應依刑事訴訟法第二百九十九條第一項前段，刑法第二十八條、第二百六
十七條、第四十一條、第四十七條、第二百六十六條第二項、第三十八條第一項第二
款，罰金罰鍰提高標準條例第一條前段、第二條，判決如主文。
本案經檢察官蕭宇誠到庭執行職務。
中      華      民      國    八十九    年      九      月     三十     日
                                  臺灣高雄地方法院刑事第七庭
                                      法  官     曾  淑  娟
右正本證明與原本無異。
如不服本判決，應於判決送達後十日內，向本院提出上訴狀。
                                      書記官     陳  恩  如
中      華      民      國    八十九    年      九      月     三十     日
附錄本判決論罪之法條：
刑法第二百六十七條：
以賭博為常業者，處二年以下有期徒刑，得併科一千元以下罰金。
附表：
┌──┬──────────┬───────┬─────┬─────┐
│編號│電動賭博機具名稱    │扣案物品      │兌換比率  │備註      │
├──┼──────────┼───────┼─────┼─────┤
│一  │ＣＤ賓果            │ＩＣ板四塊    │一比五    │開分      │
├──┼──────────┼───────┼─────┼─────┤
│二  │亞洲水果盤          │ＩＣ板八塊    │一比三十  │開分      │
├──┼──────────┼───────┼─────┼─────┤
│三  │王牌對決            │ＩＣ板二塊    │一比一    │開分      │
├──┼──────────┼───────┼─────┼─────┤
│四  │黃金船              │ＩＣ板六塊    │一比二    │開分      │
├──┼──────────┼───────┼─────┼─────┤
│五  │滿貫大亨            │ＩＣ板六塊    │一比一    │投幣式    │
├──┼──────────┼───────┼─────┼─────┤
│六  │世紀賓果            │ＩＣ板六塊    │十比一    │投幣式    │
├──┼──────────┼───────┼─────┼─────┤
│七  │孔雀王              │ＩＣ板一塊    │一比一    │投幣式    │
├──┼──────────┼───────┼─────┼─────┤
│八  │春秋二代            │ＩＣ板一塊    │一比一    │投幣式    │
├──┼──────────┼───────┼─────┼─────┤
│九  │ＬＩＯＮ            │ＩＣ板二塊    │一比一    │投幣式    │
├──┼──────────┼───────┼─────┼─────┤
│一０│歡樂列車            │ＩＣ板一塊    │一比一    │投幣式    │
└──┴──────────┴───────┴─────┴─────┘


司法院資訊處製作；財團法人民間司法改革基金會備份。
